臺灣高等法院刑事判決　　　　　　　 100年度上訴字第1406號
上　訴　人
即　被　告　游行健
選任辯護人　紀復儀律師
上列上訴人因貪污治罪條例案件，不服臺灣板橋地方法院99年度
訴字第1708號，中華民國100年3月31日第一審判決（起訴案號：
臺灣板橋地方法院檢察署99年度偵字第9581號），提起上訴，本
院判決如下：
    主  文
上訴駁回。
    事  實
一、游行健於民國94年3月間，係擔任審計部交通建設審計處（
    設於臺北市○○○路○段6號）第四科審計一職時（現任職於
    交通部觀光局），兼任該處電腦應用及發展小組之執行秘書
    ，除原負責所管機關財物審計業務外，並兼協辦該處電腦應
    用管理及研究事宜，包括擬具該處電腦硬體設備及應用軟體
    採購清單移由總務科辦理採購、新購電腦移交該處人員使用
    前之系統安裝、設定作業及其他資訊安全管理等事務，為依
    據法令從事公務之人員。其後於94年3月30日簽請採購包括
    汰換該處第三科審計員張雅珺之桌上型電腦1部（含主機及
    螢幕）之處理意見，經核可由該處總務科採購，購得主機單
    價為新臺幣（下同）2萬3400元，螢幕單價為7380元之電腦
    配備，並貼上該處財產編號0000000-00-00號標籤，復由身
    為該處電腦應用及發展小組執行秘書之游行健就新購電腦安
    裝、設定系統作業後，於94年4月18日欲移交張雅珺汰換使
    用，惟因張雅珺即將調任他職（94年5月20日調金管會任職
    ），暫無需更換電腦，即由第三科科長王挺龍簽收後，將其
    中之電腦主機暫放置在該科臨時檔案室內備用，由第三科保
    管，電腦螢幕則由游行健放置在第四科辦公室空位處。俟於
    94年5月26日，該處第四科有新任稽察員黃俊才到任時，該
    處總務科即配置財產編號0000000-00-00號之舊型電腦（90
    年8月31日購置，原係配置由游行健使用，其後因游行健於
    93年12月間汰換新電腦使用，該舊電腦則併用至94年4月間
    始交還總務科），經游行健重新設定系統作業後，交由黃俊
    才使用。詎游行健明知上開置於第三科檔案室內之上開財產
    編號0000000-00-00號新電腦主機係公有器材，竟意圖為自
    己不法之所有，於94年7月初某日下午5時多許，趁該處下班
    無人注意之際，逕至該處第三科臨時檔案室內，擅自將上開
    系爭電腦主機搬至其機車，載運至其向審計部申請之臺北縣
    中和市（現改制為「新北市中和區○○○○街109巷9號A棟
    401室宿舍藏放及使用。至94年7月中某日，其又恐該處總務
    科年終盤點財產時，將使其上開竊取公有電腦主機之情曝露
    ，即將其竊得之新電腦主機上原所貼之「0000000-00-00號
    」財產標籤撕下，與上開黃俊才配置之舊電腦財產標籤互換
    ，將黃俊才配置之舊電腦充作上開原配置給張雅珺之新電腦
    ，以供盤點，藉以匿飾其上開竊取新電腦主機使用之情。其
    後於94年7月間，該處新處長李枝春到任，因前任處長所留
    用之舊電腦，經游行健先行測試發現損壞無法使用，游行健
    即聯絡總務科人員暫先提供一台庫存舊電腦供新處長使用，
    其再即刻辦理採購新電腦以供換置，總務科人員即提供一台
    未貼財產標籤之已報廢舊電腦暫供使用。詎其後上開竊得使
    用之新電腦主機，於94年10月初某日，因颱風侵襲雨水滲入
    其上址宿舍，浸濕該新電腦主機，其未察，不慎開機以致短
    路毀損，遂於94年10月中某日，將上開竊得已毀損之新電腦
    主機丟棄至垃圾車，惟因該電腦主機所換貼財產編號000000
    0-00-00號標籤之電腦仍列管於該處財產帳內，乃將該財產
    編號0000000-00-00號標籤撕下暫留。其後於94年10月25日
    ，為李枝春處長換置採購配置之新電腦時，因發現上開暫供
    新處長使用之已報廢舊電腦上，並無貼財產編號標籤，其為
    續匿飾其上開竊取該新電腦主機及該電腦主機毀損等情，遂
    又將上開財產編號0000000-00-00號標籤，改貼在上開暫供
    新處長使用未貼財產編號標籤之已報廢舊電腦上，充作財產
    編號0000000-00-00號之舊電腦，交還總務科處理。嗣於95
    年6月間，游行健升任該處第一科科長，其原兼任之該處電
    腦應用及發展小組執行秘書一職，由黃俊才接任，黃俊才見
    同事所使用與同款之電腦均經汰換更新，而其使用之電腦仍
    未汰換更新，向總務科查詢始發現其使用之電腦與其上所貼
    標籤之財產編號資料不符，然經總務科科長鍾仕康向當時之
    副處長張勇進報告，復經副處長張勇進詢問原兼任電腦應用
    及發展小組執行秘書之游行健，游行健匿稱不知情而查詢未
    果；迨98年10月間復有人向臺灣臺北地方法院檢察署檢舉疑
    有該處游姓科長涉嫌侵占離職員工所用新電腦貪污之情，經
    該署檢察官發交法務部調查局臺北市調查處（下稱臺北市調
    處）偵辦，再由臺北市調處囑由審計部政風室查詢，經該部
    政風室人員向游行健詢問時，游行健仍匿稱不知情；嗣再經
    該政風室人員會同總務科，將上開黃俊才使用之舊電腦內硬
    碟，送經解讀，查得該電腦硬碟內存有游行健之前製作之抽
    查紀錄工作底稿等資料，復經當時之該處副處長賴政國向游
    行健詢問，游行健至此自知已無法匿飾上情，始於98年12月
    17日向該處提出書面說明陳述上情，並於98年12月22日向該
    處繳回其上開竊取之新電腦主機價款2萬3400元，再經審計
    部政風室函報調查局臺北市調處，因而查悉上情。
二、案經臺北市調處移送臺灣臺北地方法院檢察署檢察官呈請臺
    灣高等法院檢察署檢察長核轉臺灣板橋地方法院檢察署檢察
    官偵查起訴。
    理  由
一、證據能力事項：
    本案以下所引用之證據（含各項人證、物證、書證等），被
    告、辯護人及檢察官於本院審理時俱表示均不爭執其證據能
    力（本院卷第30頁背面），且迄本案言詞辯論終結止，亦未
    再就卷內各項證據之證據能力聲請異議，本院復審酌本案卷
    證亦無有違法取得或證明力明顯過低之瑕疵等情況，故逕引
    為本案證據，合先敘明。
二、訊據被告游行健固不否認有於上揭時地擅自將上開該處公有
    財產編號0000000-00-00號之電腦主機1台，搬運至其上址宿
    舍使用之事實，惟矢口否認有竊取上開公有電腦主機之犯行
    ，辯稱：因為當時工作很忙碌，需要加班，故將該電腦主機
    搬回宿舍作為公務使用，而伊第一次換財產標籤，係為便於
    供機關之設備盤點，想說盤點完再換貼回，第二次換貼財產
    標籤，則係因該電腦主機已損壞，怕影響伊升遷，才換貼財
    產標籤，並無竊取公有器材之犯罪意圖云云。
三、經查：
  (一)被告游行健本件案發時係擔任審計部交通建設審計處第四科
    審計，兼任該處電腦應用及發展小組之執行秘書，為依據法
    令從事公務之人員，而於上開時地擅自搬運竊取該處配置第
    三科之公有電腦主機器材，至其上址宿舍內供己使用之犯罪
    事實，業據被告於調詢、偵查及審理時均供認確有於上開職
    務公務員任職期間，未經其所屬公務機關長官或相關權責人
    員之核可、同意，逕將本件非屬其獨立支配管領之公有器材
    系爭電腦主機，自其任職之公務機關搬運至其個人宿舍居處
    使用，其後為匿飾上情，並先後有二次換貼該電腦主機財產
    編號標籤行為等情明確（臺北市調處偵查案卷第3-8頁、
    5016號偵卷第9-12頁、15-16頁、原審99年6月24日準備程序
    筆錄第40頁背面-41頁背面），復經證人黃俊才、鍾仕康於
    偵查及原審時證述確有上開電腦財產標籤遭調換不符及本件
    系爭電腦主機管領情形等情屬實明確（見臺北市調處偵查案
    卷9-10頁、21-23頁、5016號偵卷第13-15頁、原審99年11月
    10日、100年1月19日審判筆錄），並有上開財產編號000000
    0-00-00號電腦之甲式財產卡、95年5月25日總務科簽請報廢
    簽、95年5月30日財產減損單、上開財產編號0000000-00-00
    號電腦之國有公用動產財產卡、財產標籤樣式照片、被告94
    年3月30日採購電腦處理意見簽、94年4月18日系爭電腦採購
    之統一發票、審計部交通建設審計處支出憑證黏存單、98年
    12月22日被告繳回系爭電腦主機價款之交通建設審計處普通
    收款收據等影本附卷可資佐證。
  (二)被告雖否認有竊盜故意，並以前詞置辯。然查：被告係於94
    年7月初某日下午5時多許下班時，逕至該處第三科臨時檔案
    室內，搬走已移交由交通建設審計處第三科備用保管之系爭
    電腦主機1台，再以機車載運至其上址宿舍放置供己使用，
    事前事後均未曾簽請該處長官或總務科核可或徵詢該處第三
    科、總務科等人員同意等情，已據被告陳明在卷，及證人即
    審計部交通建設審計處總務科長鍾仕康於偵查中證稱：「（
    桌上型電腦的主機可不可以帶回宿舍？）不可以，因為被告
    沒有報備，而且也沒有必要帶回去，總務科有採購很多的筆
    記型電腦放在資訊小組那邊備用，他不必要把這麼重的主機
    帶回去。」等語（5016號偵卷第14頁）；鍾仕康於原審再證
    稱：「（你們處內分配給同仁使用的桌上型電腦，可否搬回
    住處或宿舍使用？）我們辦公室內的桌上型電腦，是固定放
    在辦公室各位同仁桌上辦公使用，絕對不能搬回住處、宿舍
    使用，若要的話，就要申請報備手續，讓長官審核，到目前
    為止都沒有這樣的情形發生。」等語（原審卷第133頁背面
    ）。故該電腦於公務上顯非供被告可以使用甚明，縱因有加
    班需求借用之必要，亦應依規定辦理，被告竟將系爭電腦主
    機擅自攜回住處，甚至為慮及日後清點財產時被發覺，猶將
    系爭電腦之標籤撕下換貼在同事黃俊才所使用之舊電腦上，
    以掩飾自己上開取走系爭電腦之行為，則其主觀上顯非只是
    暫用、借用而已甚明。況被告身為審計人員及以其智識程度
    ，當知悉公私應予分明，縱因公務繁忙確有加班需要，其單
    位既無另行於宿舍配備公用電腦，即應於辦公處所利用公家
    設備完成工作，乃當然之理，其竟私下拿取非配備供其個人
    使用之公用電腦回住處放置，且以換貼標籤方式加以掩飾，
    事後因該電腦故障即加以丟棄，被告客觀上之各種作為，自
    足推認其主觀上係有將系爭電腦置於自己實力支配之下以為
    其個人能加以擁有之故意甚明，其空言否認有竊取故意云云
    ，自非可採。
  (三)又被告於偵查中雖曾供稱上開電腦主機係由其保管中而暫時
    放置於第三科檔案室內等語（5016號偵卷第9、10頁）；及
    證人鍾仕康於原審曾證稱：「（若有人員離職，新到任人員
    還沒有來時，電腦是由執行秘書做保管？）對。」等語（原
    審卷第131頁背面）。公訴意旨亦以系爭電腦主機在被告保
    管持有中而以被告所為係犯侵占公有器材罪。然查：
    (1)被告於原審供述：「（本件電腦是依何人指示放置於三科
      之檔案室？）我把電腦的系統整理完後，就把電腦主機交
      給三科的科長，科長請我跟配置該電腦的張雅珺協調要放
      在哪裡，是否要立即更換，張雅珺是說她還有一個月就要
      調職她不要換新的電腦，就說暫時放在臨時檔案室就好，
      再看她們科室怎麼去處理，然後我就把該電腦放置在臨時
      檔案室。」、「（你在搬走該電腦主機時，有無告知何人
      ？）沒有。」、「（你把該電腦放在三科的臨時檔案室後
      ，這台電腦是否仍屬於你保管當中？）我將本件電腦
      交給三科後有一個簽呈給他們蓋章就表示已經移交給三科
      了。」等語（原審卷第175頁正面）。
    (2)證人鍾仕康於原審復證稱：「所謂的保管，就是財產的保
      管，當事人使用時，就負有保管財產責任，這是國有公用
      財產管理規定，管理就是我們所有我們審計處內的電腦，
      要分配給誰，要如何維修、要購買哪些項目，這都由執行
      秘書來簽辦。」、「（有關貴處公物財產是由哪個單位保
      管？）我們的公物是由每個科室所分到的經辦人來負責自
      行保管。」、「（本件系爭財產編號號碼為70號那台電腦
      ，也就是原分配給張雅珺的電腦，採購完畢安裝作業、設
      定系統完成後，那台電腦是否有交給第三科或張雅珺保管
      ？）那台電腦是在94年4月採購，採購完後，有交給第三
      科張雅珺，她有蓋章接收，但是她在4月底就離職了，那
      台電腦在她離職後，就一直放在她桌上，該電腦暫時由第
      三科保管，但該電腦名義上是由我們總務科來負責財產管
      理的。」、「（你稱名義上由你們總務科處理，實際上由
      第三科保管，是由第三科實際上何人保管？）張雅珺離職
      ，她的電腦我們是暫時放在她桌上，沒有搬回來，是一個
      權宜措施，我們私下是請第三科科長幫我們注意。」、「
      （若發生該電腦有遺失的話，要由何人負責？）權責上由
      我們總務科保管，所以由我們總務科負責，因為電腦放在
      那裡沒有搬回來，就因為電腦還在第三科，所以請第三科
      科長幫忙注意。資訊小組只是負責電腦分配、設定。張雅
      珺離職後，她使用的電腦權責上是要由我們總務科負責保
      管，但游行健將電腦拿去做設定時，他處理設定的期間就
      由他負責保管，等到設定完成後，就會放在游行健的座位
      旁邊。」等語（原審卷第131頁背面、132頁正面、背面）
      。
    (3)依上開被告及證人所述，並參酌原審卷附被告於94年4月
      18日所簽「審計部交通建設審計處資訊室事件處理報告單
      」上所示，被告就該新購系爭電腦主機被告於處理作業完
      成後，即分配由第三科使用，有該事件處理報告單影本一
      份可稽（原審卷第121頁）。可知，系爭電腦主機本即分
      配由該處第三科人員張雅珺使用，因張雅珺表示將離職暫
      不汰換，原應負責財產保管之總務科為免搬移麻煩，故決
      定暫時放置於第三科，並請第三科科長「注意」（即保管
      之意），而被告雖兼任電腦應用及發展小組執行秘書，惟
      執行秘書並不實際負責財產保管之責，僅於為相關電腦處
      理作業時暫時持有保管而已甚明。據此說明，被告就本件
      系爭電腦主機於相關處理作業完成後，即移交第三科，已
      無支配管領之持有關係，其上開擅自搬取自用之行為，並
      不構成刑法上之「侵占」行為。
    (4)綜上所述，被告辯稱其與系爭電腦主機無持有關係，所為
      並不成立侵占行為一節，於法律上雖有理由，但被告上開
      行為在客觀手段上，仍係未經其公務機關長官、財產管理
      權責單位等人員許可，乘人不覺而擅自取之，已構成「竊
      取」之犯罪行為，而其擅自搬取時，明知系爭電腦主機係
      該處第三科保管備用之公有器材，卻仍未經許可乘人不覺
      而擅自搬運至其個人居住之宿舍，供其個人使用，亦堪見
      其主觀上已有為己不法所有之意圖甚明。況被告擅自搬取
      系爭電腦主機供己使用後，為匿飾上情，復進而將該系爭
      電腦主機上該處原貼之財產編號標籤撕下，換貼至同事黃
      俊才使用之電腦上，與該電腦之財產編號標籤互換，其後
      於其使用該系爭電腦不慎將之毀損時，復再將其換貼所得
      之黃俊才使用之電腦財產編號標籤，輾轉換貼至另一台原
      暫供新處長使用而無財產編號標籤之已報廢舊電腦上，以
      圖匿飾其之後不慎使用造成系爭電腦主機毀損等情，由此
      益見被告顯有為己不法所有之意圖甚為灼然。
  (四)至被告於上訴本院後復以：伊當時公務確實繁忙，正處理「
    交通部補助省市興建停車場計畫通案調查」、「建設南北高
    速鐵路計畫辦理情形暨交通部對於高速鐵路、高雄捷運二案
    之督導考核情形專案調查」等，故有於下班時間處理之必要
    ，才會將系爭電腦主機攜回宿舍使用，況伊上班地點均裝有
    錄影機、監視器，焉可能於眾目睽睽下搬運電腦並用機車載
    運至宿舍云云，並提出審計部交通建設審計處辦公室及宿舍
    照片6張（本院卷第63-65頁）。惟查：依前述證人鍾仕康於
    偵查及原審所證，審計部交通建設審計處不可以擅將公有電
    腦主機攜離辦公處所，且有相當數量之筆記型電腦可供同仁
    借用以為下班後處理公務使用，已經本院說明如前，並有被
    告於原審所提之該處筆記型電腦借用表一份可佐（原審卷第
    123-127頁），且自被告事後有換貼財產編號標籤以避免清
    查財產時被發覺之作為以觀，被告主觀上顯非只是「暫用」
    、「借用」而已，被告徒以因有加班需求才將系爭電腦主機
    攜回宿舍否認有不法所有意圖，自不可採。再系爭電腦主機
    因原配置人張雅珺即將離職，故未汰換，而暫時放置於該處
    第三科之檔案室，由第三科暫時保管，被告利用同事間之信
    任關係，於總務科及第三科人員不知情下，擅自取走系爭電
    腦主機攜回宿舍，且有換貼財產編號標籤及將已故障之系爭
    電腦主機加以丟棄等行為，顯係將系爭電腦主機置於自己實
    力支配之下，主觀上有不法所有意圖，已經本院論述於前，
    自與該處於辦公室處所門口之人員進出處是否裝有監視器無
    關，被告空言否認有竊盜犯行，顯係脫罪卸責之詞，不可採
    信。本件事證已臻明確，被告上揭竊取公有器材犯行應堪認
    定，應予依法論科。
四、論罪理由
  (一)新舊法之比較：
    被告行為後，刑法於94年1月7日修正通過，於94年2月2日公
    布，並於95年7月1日施行。按行為後法律有變更者，適用行
    為時之法律，但行為後之法律有利於行為人者，適用最有利
    於行為人之法律，現行刑法第2條第1項定有明文。此條規定
    乃與刑法第1條罪刑法定主義契合，而貫徹法律禁止溯及既
    往原則，係規範行為後法律變更所生新舊法律比較適用之準
    據法，是刑法第2條本身雖經修正，但刑法第2條既屬適用法
    律之準據法，本身尚無比較新舊法之問題，應一律適用裁判
    時之現行刑法第2條規定以決定適用之刑罰法律。又本次刑
    法修正之比較新舊法，應就罪刑有關之共犯、未遂犯、想像
    競合犯、牽連犯、連續犯、結合犯，以及累犯加重、自首減
    輕暨其他法定加減原因（如身分加減）與加減例等一切情形
    ，綜其全部罪刑之結果而為比較（最高法院95年5月23日95
    年度第8次刑庭會議決議參照）。茲就本件情形，比較如下
    ：
    1.貪污治罪條例第2 條
      按貪污治罪條例第2 條有關適用主體之規定，配合刑法第
      10條第2項有關公務員定義規定之修正而修正，且依最高
      法院95年度第8次刑事庭會議決議意旨，新刑法第10條第2
      項所稱公務員，因舊法之規定已有變更，新法施行後，涉
      及公務員定義之變更者，應依新法第2條第1項規定，比較
      適用新舊法。查本件被告係為依法令服務於國家所屬機關
      而具有法定職務權限之公務員，亦屬依據法令從事公務之
      人員，不論其於貪污治罪條例第2條、刑法第10條第2項等
      規定之新舊法，其行為時之身分均符合該二法所稱之公務
      員，並無二致，是該條例第2條之修正，並無對本案被告
      較有利，應適用修正前貪污治罪條例。
    2.刑法部分：
      (1)刑法第33條第5款
        按依最高法院95年度第8 次刑事庭會議決議意旨，刑法
        第33條第5款關於罰金刑最低金額之規定，已經變更，
        應依新法第2條第1項規定比較適用新舊法律，經依該規
        定比較修正前、後之結果，以修正前刑法之規定對於被
        告較為有利，自應適用舊法。
      (2)刑法第37條
        按依最高法院95年度第8次刑事庭會議決議意旨，從刑
        附屬於主刑，除法律有特別規定者外，依主刑所適用之
        法律，刑法第37條規定雖有上開修正，惟貪污治罪條例
        第17條就褫奪公權適用，規定為「犯本條例之罪，宣告
        有期徒刑以上之刑者，並宣告褫奪公權」，為刑法第37
        條第1項之特別規定，本件被告所犯貪污治罪條例第4條
        第1項第1款之竊取公有器材罪犯行，自應適用該條例第
        17條規定併宣告褫奪公權，不適用刑法第37條第2項有
        關宣告刑下限規定，故無此部分規定之新舊法比較適用
        問題。
    3.比較結果，本件應適用修正前之刑法。
  (二)法律之適用
    核被告游行健上開所為，係犯貪污治罪條例第4條第1項第1
    款之竊取公有器材罪。公訴意旨雖謂被告上開所為，係犯同
    款之侵占公有器材罪嫌云云，惟依上開所述，本件上開電腦
    主機，係由該處總務科配置移交該處第三科，並已由該科科
    長簽收放置在該科臨時檔案室內保管，且被告兼任之該處電
    腦應用及發展小組之執行秘書一職，僅係負責協辦該處電腦
    應用管理及研究事宜，包括擬具該處電腦硬體設備及應用軟
    體採購清單移由總務科辦理採購、新購電腦移交該處人員使
    用前之系統安裝、設定作業及其他資訊安全管理等事務，並
    非負責資訊器材之保管、支配，被告對系爭電腦主機，無公
    務上之持有關係，所犯應係貪污治罪條例第4條第1項第1款
    之竊取公有器材罪，理由已經本院說明如上，公訴意旨上開
    所認容有未洽，併說明之。又被告對本案犯罪事實，在偵查
    中業已自白，並已自動繳交所得財物之價額，此有被告上開
    卷附之98年12月17日書面說明、99年1月14日調詢筆錄、99
    年3月5日偵訊筆錄、94年4月18日系爭電腦採購之統一發票
    、審計部交通建設審計處支出憑證黏存單、98年12月22 日
    被告繳回系爭電腦主機價款之交通建設審計處普通收款收據
    等影本可稽，應依同條例第8條第2項前段規定，減輕其刑。
    又雖被告於偵查、審理中均對其上開犯罪行為是否該當於竊
    取或侵占公有器材罪，有所爭執，惟所謂自白，係針對被嫌
    疑為犯罪之事實陳述，不包括該事實之法律評價，與協商程
    序中一併為法律評價之認罪，並不相同，被告或犯罪嫌疑人
    在偵查中，若可認為已對自己被疑為犯罪之事實是認，縱對
    於該行為在刑法上之評價尚有主張，仍無礙於此項法定減刑
    事由之成立（參見最高法院98年度台上字第448號判決意旨
    ）。再被告上開犯罪，係貪圖小利，擅將該處第三科閒置之
    電腦主機搬回宿舍供己使用，情節尚屬輕微，且所得財物價
    值僅2萬3400元，在新臺幣5萬元以下，爰再依同條例第12
    條第1項規定，遞減其刑。復觀其上開犯罪情節，實屬情輕
    法重而於客觀上尚有值憫恕之處，本院認縱已依上開貪污治
    罪條例第8條第2項前段、第12條第1項等規定遞減其刑，而
    判處法定最低刑度，猶嫌過重，爰依刑法第59條之規定，酌
    量再遞減輕其刑。
五、原審以被告犯貪污治罪條例第4條第1項第1款之竊取公有器
    材罪事證明確，依修正前之貪污治罪條例第2條、貪污治罪
    條例第4條第1項第1款、第8條第2項前段、第12條第1項、第
    17條，刑法第2條第1項前段、第59條、第37條第2項、第74
    條第1項第1款、第2項第4款等規定，並爰審酌被告身為公務
    員，竟不知應誠實清廉，謹慎勤勉，反貪圖小利，為己私利
    擅將其公務機關閒置之公有器材，搬運竊取載回其宿舍使用
    ，犯後卻又不知悔悟，為匿飾其犯行，反進而二次換貼財產
    編號標籤，圖以湮滅罪跡，有違公務員清廉、誠實操守，復
    兼衡其本件犯罪之方法、手段、對公務機關財產所生危害、
    所獲不法利益及犯後態度等一切情狀，量處被告有期徒刑1
    年6月，並依貪污治罪條例第17條、刑法第37條第2項等規定
    ，宣告褫奪公權2年，及說明被告犯罪後，中華民國九十六
    年罪犯減刑條例業已制定，經總統於96年7月4日公布，同年
    月16日生效施行，查本件被告之犯罪時間，係在96年4月24
    日以前，所犯之貪污治罪條例第4條第1項第1款之竊取公有
    器材罪，並依同條例第12條第1項規定減輕其刑，核諸中華
    民國九十六年罪犯減刑條例第2條第1項、第3條等規定，悉
    合於減刑條件，爰依該條例第2條第1項第3款、第3條第1項
    第1款但書、第7條、第14條等規定，減其宣告刑期及褫奪公
    權期間二分之一，及以被告前未曾因故意犯罪受有期徒刑以
    上刑之宣告，此有臺灣高等法院被告前案紀錄表在卷可稽，
    而其係因一時失慮，而觸犯本件刑罰，所獲不法利益非多，
    並已繳回不法所得，是衡其經此教訓後，應知所警惕，信無
    再犯之虞，爰併予宣告緩刑2年，並衡酌本件被告犯罪事實
    情節，命被告支付公庫新臺幣10萬元等，認事用法均無不合
    ，量刑亦稱妥適，被告上訴否認犯罪，為無理由，應予駁回
    。
據上論斷，應依刑事訴訟法第368條，判決如主文。
本案經檢察官陳昱旗到庭執行職務。
中    華    民    國   100    年    8     月    30    日
                  刑事第四庭審判長法  官  陳筱珮
                                  法  官  邱滋杉
                                  法  官  孫惠琳
以上正本證明與原本無異。
如不服本判決，應於收受送達後十日內向本院提出上訴書狀，其
未敘述上訴之理由者並得於提起上訴後十日內向本院補提理由書
（均須按他造當事人之人數附繕本）。「切勿逕送上級法院」。
                                  書記官  潘文賢
中    華    民    國   100    年    8     月    30    日